\
\

# Bases de datos

Una vez colectada su base de datos, usted puede respaldar en su cuenta de Github.

**Guarde siempre sus archivos desde el Excel en extensión <span style="color:blue">.csv</span>.


Para ello cree un repositorio que se llame bases de datos.  Arrastre ahí las bases de datos que quiere respaldar.

$$
$$


# Cargando bases de datos

```{r}
datos <- read.table("https://raw.githubusercontent.com/osoramirez/bases_datos/master/G_Time_lmeT2.csv", sep=",", header=TRUE)
head(datos,4)
```

```markdown
Revise que su separador decimal en su coputadora, para que sus datos estén bien estrcuturados a la hora de cargarlos.
```

$$
$$


# Graficando

Una vez cargada la base de datos usted puede realizar análisis o gráficos. Solo recuerde insertar un chunk, para generar resultados o análisis gráfico en su página


Explore otros tipos de gráficos.

Practique subiendo sus datos


```{r, echo=FALSE}
library(Rmisc)
datos <- read.table("https://raw.githubusercontent.com/osoramirez/bases_datos/master/G_Time_lmeT2.csv", sep=",", header=TRUE)
tgc <- summarySE(datos, measurevar="F34", groupvars=c("Hour", "Sites", "Phase"))

```

```{r, echo=FALSE}
library(ggplot2)
p <- ggplot(tgc, aes(x=as.factor(Hour), y=F34, group=Sites, color=Sites)) +
  geom_errorbar(aes(ymin=F34- se, ymax=F34+ se), width=.4) +
  geom_line(size=1.4) +
  scale_color_brewer(palette="Set1") +
  labs(x = "Hour", y = "F34") +
  theme(legend.position = "top")+scale_x_discrete(breaks = c("0","6","12", "18", "23"))
p
```



```{r, echo=FALSE}
library(gganimate)
p <- ggplot(tgc,  aes(x=as.factor(Hour), F34, group = Sites, color = Sites)
) +  geom_line(size=1.4) +
  scale_color_discrete() +
  labs(x = "Hour", y = "F34") +
  theme(legend.position = "top")+scale_x_discrete(breaks = c("0","6","12", "18", "23"))

p<- p + 
  geom_point(size=3.8) +
  transition_reveal(Hour)
p
```

$$
$$

$$
$$


## Creación de tablas manuales

| Nombre Científico | Nombre en Inglés | Estatus |
|:--- | :---  | :---:  |
| Glaucis aeneus|Bronzy Hermit |R
| Amazilia tzacatl |Rufous-tailed Hummingbird |R


```markdown

| Nombre Científico | Nombre en Inglés | Estatus |
|:--- | :---  | :---:  |
| Glaucis aeneus|Bronzy Hermit |R
| Amazilia tzacatl |Rufous-tailed Hummingbird |R

```